# 母子公司对账

提问人：奋斗的豆豆 时间：2011-01-13 14:24:22
请教个问题：母公司在国外设立一子公司，双方有往来核算，期末对子公司的原币报表进行折算后，在编制合并报表时，母公司与子公司的往来因汇率折算导致差额产生，这时该如何处理？谢谢。

回答人：chenyiwei
回复 楼主 奋斗的豆豆 的帖子境外经营的外币报表折算，其资产、负债都是按期末现行汇率折算的，因此似乎不应存在差异。请检查折算汇率的使用是否恰当，以及当初双方使用各自本位币记帐时是否即已存在会计差错情况。